【裁判字號】    97,交聲,2675
【裁判日期】    971124
【裁判案由】    聲明異議
【裁判全文】
臺灣臺中地方法院交通事件事裁定      97年度交聲字第2675號
原處分機關  交通部公路總局臺中區監理所豐原監理站
受處分人    甲○○
上列受處分人因違反道路交通管理處罰條例案件，對於交通部公
路總局臺中區監理所豐原監理站民國97年9月19日所為之處分（
豐監稽違字第裁00-000000000號裁決書），聲明異議，本院裁定
如下：
    主    文
異議駁回。
    理    由
一、原處分機關係以：本件異議人即受處分人甲○○（下稱受處
    分人）於民國97年7月25日22時26分許，駕駛車牌號碼071-H
    V號營業一般大貨車，在彰化縣北斗鎮○○路與地政路口，
    因駕車行經有燈光號誌管制之交岔路口闖紅燈，為彰化縣警
    察局北斗分局員警當場舉發，並由原處分機關依道路交通管
    理處罰條例第53條第1項、第63條第1項第3款之規定，逕行
    裁處受處分人罰鍰新臺幣（下同）3600元，並記違規點數3
    點，與法尚無不合等語。
二、受處分人聲明異議意旨略以：伊於97年7月25日22時26時許
    ，在彰化縣北斗鎮○○街1號為警攔停，警說伊在彰化縣北
    斗鎮○○路與地政路口闖紅燈，但伊沒有，且伊被舉發地點
    距違規地點1.5公里，警察應提照片或錄音證明伊有違規事
    實云云。
三、按汽車駕駛人，行經有燈光號誌管制之交岔路口闖紅燈者，
    處新臺幣1800元以上5400元以下罰鍰，並記違規點數3點，
    道路交通管理處罰條例第53條第1項、第63條第1項第3款定
    有明文。
四、經查：
(一)、受處分人於97年7月25日22時26分許，駕駛車牌號碼071-HV
    號營業一般大貨車，在彰化縣北斗鎮○○路與地政路口，因
    駕車行經有燈光號誌管制之交岔路口闖紅燈，為彰化縣警察
    局北斗分局員警當場舉發等情，有彰化縣警察局舉發違反道
    路交通管理事件通知單在卷可稽，復據證人即本案舉發員警
    乙○○於本院調查時到院證稱：當天是伊駕駛巡邏車在復興
    路上執行巡邏勤務，行至地政路與復興路口時，當時復興路
    是紅燈，伊等停在復興路與地政路口，即看到受處分人完全
    沒有停，就直接闖紅燈左轉到地政路，伊等馬上追過去，因
    當時受處分人車速很快，伊是直到轉到中興街趕到他的前面
    將其攔下來，在攔下後，就告訴受處分人在復興路與地政路
    口闖紅燈等語明確。按員警稽查違反道路交通安全規則之各
    種違規行為，本有不同之執行方法，就超速、酒醉駕車而言
    ，固非輔以科學工具，實難僅憑執勤者之五官知覺判斷之；
    惟就闖紅燈而言，單憑執勤者之目擊即可確定，並非每件違
    規行為均須以照相或尚須其他證據舉發，始可認定之。
    本件受處分人闖紅燈之行為，既經證人乙○○以證人身分到
    庭證述其所見所聞，自非不得以其所為證詞，作為受處分人
    上開違規事實之認定。又執勤警員係依法執行公務，與受處
    分人素不相識，並無怨隙，當無恣意誣攀受處分人之理，況
    警員執行公務本身受行政懲處責任之監督，到庭具結作證更
    以刑罰擔保其真實性，應無甘冒行政懲處及刑法偽證罪責任
    而刻意誣陷之必要，又本院復查無證據足認證人乙○○有捏
    造事實違法取締之情事，則證人乙○○本其維護交通秩序、
    安全職責所為之舉發，應受到合法、正確之推定。
    本件受處分人確有駕駛前開車輛，於上述時、地闖紅燈之違
    規事實，足堪認定。
(二)、至受處分人否認有闖紅燈之事實，並以前詞云云置辯。惟受
    處分人所辯無闖紅燈云云，已與證人陳樹信所證不符，嗣經
    本院當庭勘驗員警執勤當時所錄製之錄音光碟，勘驗結果，
    員警確有當場告知受處分人闖紅燈之情，受處分人並當場向
    員警表示能否「開少一點」等語，有勘驗筆錄在卷可按。經
    本院令受處分人對勘驗結果表示意見，受處分人則改稱：當
    時也搞不清楚有沒有闖紅燈，因當時是晚上10點多，其不曉
    得該路口是閃黃燈還是紅燈云云，是受處分人前開所辯是否
    詳實，已屬可疑。再者，受處分人於本院自承，當時要員警
    「開少一點」，是因為闖紅燈又要記點，會讓伊沒工作等語
    ，可見，受處分人實係知悉自己有違規闖紅燈之情，否則又
    何向員警求情，要求「開少一點」等語。是受處分人辯稱其
    並無闖紅燈云云，即非實在，不足採信。
五、綜上所述，受處分人確有在前述時、地闖紅燈之違規行為，
    所據異議理由，洵無可採。從而，原處分機關依道路交通管
    理處罰條例第53條第1項及第63條第1項第3款，裁處受處分
    人罰鍰3600元，並記違規點數3點，逾期則依裁決書處罰主
    文規定處罰，並無不當。是本件異議為無理由，應予駁回。
六、據上論斷，應依道路交通管理處罰條例第87條第2項、道路
    交通案件處理辦法第19條，裁定如主文。
中    華    民    國    97    年    11    月    24    日
                      交通法庭  法  官  李慧瑜
上正本證明與原本無異。
如不服本裁定應於送達後五日內向本院提出抗告狀。
                                書記官  陳青瑜
中    華    民    國    97    年    11    月    24    日


司法院資訊處製作；財團法人民間司法改革基金會備份。
